臺灣桃園地方法院家事裁定　　　　　　　 110年度亡字第98號
聲　請　人　臺灣桃園地方檢察署

相　對　人　王光華　

上列聲請人聲請失蹤人公示催告事件，本院裁定如下：
    主  文
准對相對人即失蹤人王光華（男，民國0 年0 月00日出生，身分
證統一編號：Z000000000號）為宣告死亡之公示催告。
聲請人應於收受本裁定之日起二十日內，將本裁定登載於公報、
新聞紙或其他相類之傳播工具。
該失蹤人應於本公示催告最後揭示於法院公告處、資訊網路及其
他適當處所之翌日起陸個月又拾日內，向本院陳報現尚生存，如
不陳報，本院將宣告其為死亡。
無論何人，凡知該失蹤人之生死者，均應於上開期間內，將其所
知之事實，陳報本院。
    理  由
一、失蹤人失蹤滿7 年後，法院得因利害關係人或檢察官之聲請
    ，為死亡之宣告。失蹤人為80歲以上者，得於失蹤滿3 年後
    ，為死亡之宣告。民法第8 條第1 項及第2 項定有明文。
二、聲請意旨略以：相對人即失蹤人為民國0 年0 月00日生，其
    原為就養榮民，惟因其請假逾6 個月未回，經國軍退除役官
    兵輔導委員會核定自78年12月1 日起終止就養，此後行方不
    明迄今。同會桃園榮譽國民之家輔導員於107 年5 月7 日即
    向桃園市政府警察局中壢分局通報並將相對人登記為失蹤人
    口，迄今仍未尋獲。相對人自107 年5 月7 日起行方不明，
    並經列為失蹤人口，迄今仍未尋獲，失蹤已逾3 年，爰聲請
    准對相對人為宣示死亡之公示催告等語。
三、聲請人主張之前揭事實，據提出入出境資訊查詢、桃園榮民
    之家110 年8 月5 日桃榮輔字第1100004895號函文、個人戶
    籍資料查詢結果、除戶資料、己身一親等資料查詢結果、全
    國刑案資料查註表、完整矯正簡表及健保資訊連結作業查詢
    記錄等，均查無相對人出面辦理或存在之紀錄，堪認聲請人
    之主張為真實。相對人年滿80歲且失蹤已逾3 年，聲請意旨
    核無不合，應予准許，並依法諭知如主文。
四、法院准許宣告死亡之聲請者，應公示催告。公示催告，應記
    載下列各款事項：㈠失蹤人應於期間內陳報其生存，如不陳
    報，即應受死亡之宣告。㈡凡知失蹤人之生死者，應於期間
    內將其所知陳報法院。宣告死亡之公示催告應公告之；公告
    應揭示於法院公告處、資訊網路及其他適當處所，法院認為
    必要時，並得命登載於公報或新聞紙，或用其他方法公告之
    ；陳報期間，自揭示之日起，應有6 個月以上。家事事件法
    第156 條第1 至3 項定有明文。本院既准許對相對人為死亡
    宣告之公示催告，爰應將本公示催告揭示於法院公告處、資
    訊網路及其他適當處所，並定陳報期間為7 個月。
五、依家事事件法第156 條第3 項、第130 條第3 、4 項，裁定
    如主文。
中    華    民    國   110    年    11    月    29    日
                  家事庭法  官  毛松廷
以上正本係照原本作成。
本裁定不得抗告。
中    華    民    國   110    年    11    月    29    日
                        書記官  張堯振